【裁判字號】    98,易,2498
【裁判日期】    981021
【裁判案由】    竊盜
【裁判全文】
臺灣臺北地方法院刑事判決              98年度易字第2498號
公  訴  人  臺灣臺北地方法院檢察署檢察官
被      告  乙○○
上列被告因竊盜等案件，經檢察官聲請以簡易判決處刑（98年度
偵字第1806 1號），本院認不宜逕以簡易判處刑（98年度簡字第
3448號），而改用通常程序審理，茲判決如下：
    主  文
乙○○竊盜，處有期徒刑貳月，如易科罰金，以新臺幣壹仟元折
算壹日；又竊盜，處有期徒刑貳月，如易科罰金，以新臺幣壹仟
元折算壹日；又竊盜，累犯，處有期徒刑肆月，如易科罰金，以
新臺幣壹仟元折算壹日。應執行有期徒刑陸月，如易科罰金，以
新臺幣壹仟元折算壹日。
    事  實
一、乙○○前於民國96年9月間，因竊盜案件，經本院以96年度
    簡字第3472號判處罰金新臺幣（下同）5,000元確定，於97
    年1月17日執行完畢；又於97年2月間，再犯3起竊盜案件，
    其中一罪經本院以97年度簡字第692號判處拘役50日確定，
    另二罪經本院以97年度簡字第1043號判處拘役各30日確定，
    上開三罪嗣經本院97年度聲字第998號裁定應執行拘役80日
    確定，於97年8月13日易科罰金執行完畢。詎乙○○猶不知
    警惕，基於意圖為自己不法所有之犯意，於97年底某日，佯
    裝購物，在臺北市○○區○○街148號1樓統一超商（7-
    ELEVEN）龍廣門市店內，竊取該店店員所管領之飲料2瓶，
    得手後藏置於其隨身手提袋內，乙○○欲離去之際，為店員
    發覺，當場自其手提袋內取出上開物品。復於98年2月11日
    下午16時許，在上開統一超商龍廣門市店內，另行基於意圖
    為自己不法所有之犯意，竊取該店店員甲○○所管領之雞精
    12 瓶，得手後藏置於其所提粉紅色手提包內。嗣欲離去之
    際，為甲○○發現，並當場自乙○○之粉紅色手提包內取出
    上開物品。
二、嗣乙○○於98年4月2日，犯竊盜案件，經本院以98年度簡字
    第1545號判處有期徒刑2月，如易科罰金，以1,000元折算1
    日，於98年5月18日確定，於98年7月10日易科罰金執行完畢
    ；另於98年7月5日，又犯竊盜案件，由臺灣臺北地方法院檢
    察署檢察官於98年7月13日以98年度偵字第15967號聲請簡易
    判決處刑書向本院提起公訴，嗣經本院於98年7月31日以98
    年度簡字第2911號判處有期徒刑3月在案。詎其仍不知悔改
    ，於上開有期徒刑執行完畢後5年內之98年7月24日晚間22時
    30分許，又前往上開統一超商龍廣門市店內，竊取該店店員
    甲○○所管領之維大力汽水3瓶，得手後藏置於其所提黑色
    手提包內，未結帳即逕自離去，為甲○○發現並報警查獲，
    當場自乙○○之黑色手提包內取出上開物品。
三、案經甲○○訴由臺北市政府警察局萬華分局報請臺灣臺北地
    方法院檢察署檢察官偵查而聲請以簡易判決處刑。
    理  由
一、程序方面：
  (一)按檢察官聲請以簡易判決處刑案件，經法院認為不得或不宜
    以簡易判決處刑者，應適用通常程序審判之，刑事訴訟法第
    452條定有明文。本件公訴人以被告乙○○涉有刑法第320條
    第1項竊盜罪嫌而聲請簡易判決處刑，惟被告前已因屢犯竊
    盜案件，業經先後判處罰金、拘役及有期徒刑2月、3月，且
    先後確定，本次檢察官起訴之竊盜案件，又有3件不同事實
    ，若均予判決，其量刑自不宜過輕，惟依起訴事實，除第3
    件部分之竊盜事證較為明確外，其餘2件均未據被告自白，
    亦尚乏積極事證，為期慎重，本件仍有調查與傳喚相關證人
    及訊問被告之必要，認本件不宜逕以簡易判決處刑，而改用
    通常程序處理，先此敘明。
  (二)證據能力部分：
    按被告以外之人於審判外之言詞或書面陳述，除法律有規定
    者外，不得作為證據，刑事訴訟法第159條第1項固定有明文
    。惟被告以外之人於審判外之陳述，雖不符合同法第159條
    之1至第159條之4之規定，而經當事人於審判程序同意作為
    證據，法院審酌該言詞陳述或書面陳述作成時之情況，認為
    適當者，亦得為證據。又當事人、代理人或辯護人於法院調
    查證據時，知有第159條第1項不得為證據之情形，而未於言
    詞辯論終結前聲明異議者，視為有前項之同意。刑事訴訟法
    第159條之5定有明文。經查，本件證人即告訴人甲○○於警
    詢時之證述及偵查中所為具結證述，雖屬被告以外之人於審
    判外之陳述，惟檢察官及被告於本院審理時，就上開證據均
    表示對證據能力無意見，並均同意作為本件證據，且迄本件
    言詞辯論終結前均未聲明異議，本院審酌該等陳述作成時之
    狀況，均無顯不可信之情事，認均具證據能力，均得作為本
    件認定事實之證據。
二、上揭犯罪事實，業據被告於本院審理時坦承不諱，核與證人
    即告訴人甲○○於警詢時及偵查中具結證述失竊情節相符，
    並有98年7月24日統一超商龍廣門市店內監視錄影畫面翻拍
    照片7幀、98年2月11日統一超商龍廣門市店內監視錄影畫面
    翻拍照片2幀及告訴人出具之贓物認領保管單1紙在卷可按。
    參以被告係以手拿店內購物籃佯裝選購商品，將商品放在購
    物籃內，再背對店內監視器鏡頭將該等商品藏置於其所提手
    提包內之方式行竊，此有上開監視錄影畫面翻拍照片可證，
    顯見被告於行為時，猶知其行為違法，為掩飾竊盜犯行而佯
    裝購物、避開店內監視器，顯見其尚無不知其行為違法或欠
    缺依其辨識而行為之能力。綜上，足認被告自白與事實相符
    ，應堪採信。本件事證明確，被告所為3次竊盜犯行洵堪認
    定，應依法論科。
三、核被告所為，均係犯刑法第320條第1項之竊盜罪。其所犯上
    開3次竊盜犯行，犯意各別，行為互殊，分別成立犯罪，應
    予分論併罰。又被告前有多次竊盜前科，於96年9月間，因
    竊盜案件，經本院以96年度簡字第3472號判處罰金新臺幣（
    下同）5,000元確定，於97年1月17日執行完畢；又於97年2
    月間，犯3起竊盜案件，其中一罪經本院以97年度簡字第692
    號判處拘役50日確定，另二罪經本院以97年度簡字第1043號
    判處拘役各30日確定，上開3罪嗣經本院97年度聲字第998號
    裁定應執行拘役80日確定，於97年8月13日易科罰金執行完
    畢；又於98年4月2日犯竊盜案件，經本院以98年度簡字第15
    45號判處有期徒刑2月，如易科罰金，以1,000元折算1日，
    於98年5月18日確定，於98年7月10日易科罰金執行完畢，此
    有臺灣高等法院被告前案紀錄表在卷可按，其前受有期徒刑
    執行完畢，於5年以內故意再犯本件事實欄二所示之98年7月
    24日竊盜犯行（竊盜罪為最重本刑為有期徒刑以上之罪），
    為累犯，應依刑法第47條第1項規定，加重其刑。爰審酌被
    告前有多次竊盜前科，經本院各判處罰金5,000元、拘役50
    日、30日、30日及有期徒刑2月、3月在案，仍不知悔改，明
    知上開店內商品均係被害人、告訴人所管領之財物，竟因一
    時貪念，任意加以竊取，行為要有不該，惟其行竊得手後不
    久即被查覺，所竊財物業分別經被害人及告訴人領回，對被
    害人、告訴人所生危害非鉅，犯罪情節尚屬輕微及其犯後坦
    承犯行等一切情狀，就其所犯上開3竊盜罪，分別量處有期
    徒刑2月、2月及4月，並諭知易科罰金之折算標準，及定其
    應執行之刑。
據上論斷，依刑事訴訟法第452條、第284條之1、第299條第1項
前段，刑法第320條第1項、第47條第1項、第41條第1項前段、第
51條第5款，刑法施行法第1項之1第1項、第2項前段，判決如主
文。
本案經檢察官蔡甄漪到庭執行職務
中    華    民    國    98    年    10    月    21    日
                        刑事第十二庭  法  官  陳慧萍
以上正本證明與原本無異。
如不服本判決應於收受送達後10日內向本院提出上訴書狀，並應
敘述具體理由；其未敘述上訴理由者，應於上訴期間屆滿後20日
內向本院補提理由書（均須按他造當事人之人數附繕本）「切勿
逕送上級法院」。
                                      書記官  黃慧怡
中    華    民    國    98    年    10    月    21    日
附錄本案論罪科刑法條：
中華民國刑法第320條
（普通竊盜罪、竊佔罪）
意圖為自己或第三人不法之所有，而竊取他人之動產者，為竊盜
罪，處5年以下有期徒刑、拘役或5百元以下罰金。
意圖為自己或第三人不法之利益，而竊佔他人之不動產者，依前
項之規定處斷。
前二項之未遂犯罰之。


司法院資訊處製作；財團法人民間司法改革基金會備份。
